ACORDAO-COMPLETO-2359899

ACÓRDÃO DE RELAÇÃO

ACÓRDÃO DE RELAÇÃO 5457/2019 ATA 23/2019 - PRIMEIRA CÂMARA

Acórdão 5457/2019-TCU-Primeira Câmara
Os ministros do Tribunal de Contas da União, reunidos em sessão da 1ª Câmara, com fundamento nos arts. 1º, V, e 39, I, da Lei 8.443/1992, no 260, § 5º, do RI/TCU, no art. 7º, II, da Resolução TCU 206/2007, na forma do art. 143, II, do RI/TCU, e de acordo com os pareceres convergentes emitidos nos autos, ACORDAM, por unanimidade, em considerar prejudicado por perda de objeto o exame de mérito dos atos de admissão a seguir relacionados.
1. Processo TC-Processo 011.043/2019-9 (ATOS DE ADMISSÃO) 
	1.1. Interessados: Marizete de Oliveira Gomes (XXX.442.157-XX) ; Marlene Gomes de Almeida Bittencourt (XXX.404.687-XX) ; Marli Roseti Pessoa de Queiroz (XXX.336.097-XX) ; Marli de Souza Diniz (XXX.782.007-XX) ; Marlise Barroso dos Santos (XXX.256.037-XX) ; Marta Cabral Souza (XXX.007.777-XX) ; Martha de Moraes Calvente Bulus (XXX.992.907-XX) ; Maura Cristina Campos da Costa (XXX.962.897-XX) ; Maura Xavier de Souza (XXX.512.307-XX) ; Maurico Monteiro dos Santos (XXX.984.367-XX) ; Maurina Aureliano Breta (XXX.974.524-XX) ; Michele Gustavo de Paula (XXX.350.677-XX) ; Milena Alessandra Oliveira Evangelista (XXX.643.717-XX) ; Moacyr Lavra Ribeiro (XXX.951.387-XX) ; Monica Catharina Goncalves de Franco (XXX.199.657-XX) ; Monica da Frota Azevedo (XXX.506.207-XX) ; Morville Araguan de Arruda (XXX.984.047-XX) ; Moyses Rechtman (XXX.925.837-XX) ; Mozart Pereira da Silva (XXX.781.237-XX) ; Naara Lourdes Ferreira Fontes Cabral de Lima (XXX.862.994-XX) .
	1.2. Entidade: Hospital Federal de Bonsucesso.
	1.3. Relator: Ministro-Substituto Weder de Oliveira.
	1.4. Representante do Ministério Público: Procurador Sergio Ricardo Costa Caribé.
	1.5. Unidade Técnica: Secretaria de Fiscalização de Pessoal (Sefip) .
	1.6. Representação legal: não há.
	1.7. Determinações/Recomendações/Orientações: não há.

Primeira Câmara

Hospital Federal de Bonsucesso.

Marizete de Oliveira Gomes (XXX.442.157-XX); Marlene Gomes de Almeida Bittencourt (XXX.404.687-XX); Marli Roseti Pessoa de Queiroz (XXX.336.097-XX); Marli de Souza Diniz (XXX.782.007-XX); Marlise Barroso dos Santos (XXX.256.037-XX); Marta Cabral Souza (XXX.007.777-XX); Martha de Moraes Calvente Bulus (XXX.992.907-XX); Maura Cristina Campos da Costa (XXX.962.897-XX); Maura Xavier de Souza (XXX.512.307-XX); Maurico Monteiro dos Santos (XXX.984.367-XX); Maurina Aureliano Breta (XXX.974.524-XX); Michele Gustavo de Paula (XXX.350.677-XX); Milena Alessandra Oliveira Evangelista (XXX.643.717-XX); Moacyr Lavra Ribeiro (XXX.951.387-XX); Monica Catharina Goncalves de Franco (XXX.199.657-XX); Monica da Frota Azevedo (XXX.506.207-XX); Morville Araguan de Arruda (XXX.984.047-XX); Moyses Rechtman (XXX.925.837-XX); Mozart Pereira da Silva (XXX.781.237-XX); Naara Lourdes Ferreira Fontes Cabral de Lima (XXX.862.994-XX).

WEDER DE OLIVEIRA

não há.

Procurador Sergio Ricardo Costa Caribé.

ATOS DE ADMISSÃO (ADS)

Secretaria de Fiscalização de Pessoal (Sefip).